臺灣桃園地方法院民事簡易判決
111年度桃簡字第51號
原      告  沈勇志  

被      告  黃郁翔  
上列當事人間請求損害賠償事件，原告提起刑事附帶民事訴訟，
經本院刑事庭以110年度審交簡附民字第11號裁定移送前來，本
院於民國111年7月19日言詞辯論終結，判決如下：
    主      文
被告應給付原告新臺幣248,719元，及自民國109年10月27日起至
清償日止，按週年利率5％計算之利息。
原告其餘之訴駁回。
訴訟費用由被告負擔5分之4，餘由原告負擔。
本判決第1項得假執行。
原告其餘假執行聲請駁回。
    事實及理由
壹、程序方面
一、按簡易訴訟之訴狀送達後，原告不得將原訴變更或追加他訴
    ，但擴張或減縮應受判決事項之聲明者，不在此限，民事訴
    訟法第436條第2項、第255條第1項但書第3款定有明文。經
    查，原告起訴時聲明第1項原為：被告應給付原告新臺幣（
    下同）318,657元，及自起訴狀繕本送達之翌日起起至清償
    日止，按週年利率5％計算之利息；嗣於本院審理中將聲明第
    1項變更為如下聲明所示，核屬減縮應受判決事項之聲明，
    與上開規定相符，應予准許。　　
二、被告經合法通知，未於言詞辯論期日到場，核無民事訴訟法
    第386條各款所列情形，爰依原告之聲請，由其一造辯論而
    為判決。
貳、實體方面
一、原告主張：被告於民國107年12月28日中午12時44分許，騎
    乘車牌號碼000-0000號普通重型機車（下稱肇事車輛），沿
    桃園市龜山區長壽路橋下之涵洞行駛，行至長壽路542巷口
    旁涵洞出口，欲左轉沿長壽路往桃園方向行駛時，本應注意
    轉彎車應讓直行車先行，而依當時天候晴、日間自然光線、
    柏油路面、乾燥無缺陷且無障礙物、視距良好等，並無不能
    注意之情事，竟疏未注意即貿然左轉，適有原告騎乘車牌號
    碼000-000號普通重型機車（下生系爭車輛），亦沿桃園市
    龜山區長壽路往桃園方向直行駛至上開涵洞出口，因煞閃不
    及，兩車發生碰撞，原告因而人、車倒地（下稱系爭事故）
    ，並受有右側橈骨幹骨折併橈尺骨遠端關節脫臼之傷害。為
    此，爰依民法侵權行為之法律關係，請求被告賠償醫療費用
    47,069元、工作損失150,000元、慰撫金100,000元，共計29
    7,069元。並聲明：㈠被告應給付原告297,069元及自起訴狀
    繕本送達翌日起至清償日止，按週年利率5％計算之利息。㈡
    願供擔保請准宣告假執行。
二、被告經合法通知，未於言詞辯論期日到場，亦未提出書狀為
    任何聲明或陳述。
三、得心證之理由：
　㈠原告主張之前開事實，業據其提出與其所述相符之診斷證明
    書在卷為憑（見本院卷第59至62頁），又被告因前開過失傷
    害行為，經本院刑事庭以110年度審交簡字第105號判決被告
    犯過失傷害罪，處有期徒刑貳月，如易科罰金，得以1,000
    元折算1日等情，有刑案判決書在卷可參（見本院卷第3至5
    頁），復經本院依職權調閱臺灣桃園地方檢察署（下稱桃園
    地檢署）109年度調偵緝字第5號、本院110年度審交簡字第1
    05號刑事判決卷證核閱無誤，而被告已於相當時期受合法之
    通知，而於言詞辯論期日不到場，亦未提出書狀爭執，依民
    事訴訟法第436條第2項、第280條第3項準用同條第1項之規
    定，視同自認，堪信原告此部分之主張為真實。　　
　㈡按汽車行駛至交岔路口，其行進、轉彎，應依下列規定：七
    、轉彎車應讓直行車先行，道路交通安全規則第102條第1項
    第7款分別明文，被告騎乘機車自應注意上述道路交通安全
    規定。而依當時情形，被告無不能注意之情事，竟疏未注意
    而貿然左轉，以致肇事，使原告受傷，則被告就系爭事故之
    發生自具全部過失，且與原告所受傷害具有相當因果關係，
    可堪認定。　
　㈢因故意或過失，不法侵害他人之權利者，負損害賠償責任；
    不法侵害他人之身體或健康者，對於被害人因此喪失或減少
    勞動能力或增加生活上之需要時，應負損害賠償責任；不法
    侵害他人之身體、健康、名譽、自由、信用、隱私、貞操，
    或不法侵害其他人格法益而情節重大者，被害人雖非財產上
    之損害，亦得請求賠償相當之金額。民法第184條第1項前段
    、第193條第1項、第195條第1項前段分別定有明文。本件原
    告因被告之過失行為致受傷，已認定如前所述，則原告主張
    被告應負侵權行為之損害賠償責任，洵屬有據。茲就原告各
    項請求，分述如下：
　1.醫療費用部分：
　　原告主張因系爭事故，支出醫療費用47,069元，業據原告提
    出診斷證明書、醫療費用收據在卷為佐（見本院卷第41至56
    頁、第59至62頁），觀之原告所提出之醫療單據，均係與原
    告因系爭事故所受傷害有關，是原告此部分請求，應屬有據
    。　
　2.工作損失部分：
　　原告主張因系爭事故，因而休養3個月，受有薪資損失150,0
    00元，業據原告提出診斷證明書、工資詳細表、教授課程資
    料為證（見本院卷第59至71頁）。觀之原告所提出之診斷證
    明書，其上確有記載原告「應休養3個月」，是本院認此部
    分原告必要之休養期間應以3個月計算。參酌原告所提出之1
    08年1月至3月之工資詳細表、教授課程資料，可認原告於此
    間內應可獲得121,650元（計算式：48,000元＋30,600元＋43,
    050元＝121,650元）之鐘點費收入，但因系爭事故之故致無
    法教授課程，是原告請求此部分之工作損失共121,650元，
    應屬有據，逾此部分，則屬無據。　
　3.精神慰撫金部分：
　　按不法侵害他人之人格權，被害人受有非財產上損害，請求
    加害人賠償相當金額之慰撫金時，法院對於慰撫金之量定，
    應斟酌實際加害情形、所造成之影響、被害人痛苦之程度、
    兩造之身份地位經濟情形及其他各種狀況，以核定相當之數
    額（最高法院47年台上字第1221號判例要旨及51年台上字第
    223 號判例要旨參照）。本院審酌原告為大學畢業之教育程
    度，自承系爭事故發生時擔任健身教練；被告為大學肄業之
    教育程度等情，並有兩造106、107年稅務電子閘門資料查詢
    表、個人戶籍資料查詢結果表在卷可佐（見本院個資卷）；
    本院衡酌原告所受傷害及所受精神上痛苦之程度，認原告請
    求被告賠償之精神慰撫金以80,000元為適當，原告逾此範圍
    之請求，尚屬過高。　
　㈣綜上所述，原告得請求被告給付之金額應為248,719元（計算
    式：醫療費用47,069元＋工作損失121,650元＋精神慰撫金80,
    000元＝248,719元）。
四、末按給付無確定期限者，債務人於債權人得請求給付時，經
    其催告而未為給付，自受催告時起，負遲延責任。其經債權
    人起訴而送達訴狀，或依督促程序送達支付命令，或為其他
    相類之行為者，與催告有同一之效力。又遲延之債務，以支
    付金錢為標的者，債權人得請求依法定利率計算之遲延利息
    ；而應付利息之債務，其利率未經約定，亦無法律可據者，
    週年利率為5％，民法第229條第2項、第233條第1項前段、第
    203條分別定有明文。本件原告對被告之侵權行為債權，未
    定給付期限、以支付金錢為標的，又未約定利息，則被告自
    受催告時起，負遲延責任，是原告就上述得請求之金額，併
    請求自刑事附帶民事起訴狀繕本送達被告之翌日即109年10
    月27日起（於109年10月16日寄存於被告住所地之警察機關
    ，依法於109年10月26日生送達效力，附民卷第11頁）至清
    償日止，按週年利率5％計算之利息，亦屬有據。
五、綜上所述，原告依侵權行為之法律關係，請求被告給付248,
    719元，及自109年10月27日起至清償日止，按週年利率5％計
    算之利息，為有理由，應予准許，逾此範圍，為無理由，應
    予駁回。
六、本件原告勝訴部分係依簡易程序所為被告敗訴之判決，爰依
    同法第389條第1項第3款之規定，依職權宣告假執行。原告
    雖聲明願供擔保請准宣告假執行，僅係促使法院職權發動，
    無庸另為准駁之諭知。至原告敗訴之部分，其假執行之聲請
    即失所依據，應併予駁回。
七、本件事證已臻明確，原告其餘攻擊防禦方法及舉證，經本院
    斟酌後，核與判決結果無影響，爰不予一一論述，併此敘明
    。
八、本件為由本院刑事庭移送民事庭之刑事附帶民事訴訟，依刑
    事訴訟法第504條第2項之規定，免納裁判費，且迄至言詞辯
    論終結前，兩造亦未見支出訴訟費用，惟本院仍依民事訴訟
    法第79條諭知訴訟費用之負擔，以備將來如有訴訟費用發生
    時，得以計其數額。
中　　華　　民　　國　　111 　年　　8 　　月　　5 　　日
                  桃園簡易庭  法  官  曾耀緯
以上為正本係照原本作成。
如不服本判決，應於送達後20日內，向本院提出上訴狀並表明上
訴理由，如於本判決宣示後送達前提起上訴者，應於判決送達後
20日內補提上訴理由書（須附繕本）。
如委任律師提起上訴者，應一併繳納上訴審裁判費。
中　　華　　民　　國　　111 　年　　8 　　月　　5 　　日
                              書記官  吳宏明